fi: Pölysäiliötyyppi: Pussiton; Yhdistelmä; Pölypussi; Muu
hr-HR: Vrsta spremnika za prašinu: Bez vrećice; Kombinirani; Vrećica za prašinu; Ostalo
de: Staubbehältertyp: Beutellos; Kombi; Staubbeutel; Sonstiges
el: Τύπος δοχείου σκόνης: Χωρίς σακούλα; Μικτός; Σακούλα σκόνης; Άλλο
pt-PT: Tipo de recipiente para o pó: Sem saco; Combinado; Saco de aspirador; Outro
tr: Toz Kabı Tipi: Torbasız; Kombi; Toz torbası; Diğer
sl-SI: Vrsta vsebnika za prah: Brez vrečke; Kombinirano; Vrečka za prah; Drugo
ru: Тип пылесборника: Без мешка; Комбинированный; Пылесборник; Другой
nb: Støvbeholdertype: Mangler pose; Combi; Støvposer; Annet
en: Dust container type: Bagless; Combi; Dust bag; Other
hu: Portartály típusa: Porzsák nélküli; Kombinált; Porzsák; Egyéb
sv: Typ av dammbehållare: Utan påse; Kombi; Dammpåse; Övrigt
fr: Type de conteneur à poussière: Sans sac; Combi; Sac d'aspirateur; Autre
ja: ダストコンテナタイプ: バッグレス; コンビ; ダストバッグ; その他
th: ประเภทถังเก็บฝุ่น: ไร้ถุง; คอมบิ; ถุงจัดเก็บฝุ่น; อื่นๆ
cs: Typ prachového kontejneru: Bezsáčkový; Kombinovaná; Sáček na prach; Jiné
vi: Loại thùng chứa bụi: Không túi; Kết hợp; Túi chứa bụi; Khác
pl: Typ pojemnika na pył: Bezworkowy; Combi; Worek na kurz; Inne
it: Tipo di contenitore per la polvere: Senza sacco; Combinato; Sacchetto per la polvere; Altro
ko: 먼지통 유형: 백리스; 콤비; 먼지봉투; 기타
pt-BR: Tipo de recipiente de pó: Sem sacola; Combinação; Dust bag; Outro
zh-CN: 集尘容器类型: 无袋; 组合; 尘袋; 其他
ro-RO: Tip recipient pentru praf: Fără sac; Combi; Sac de praf; Altele
lt-LT: Dulkių indo tipas: Be maišelio; Kombinuotas; Dulkių maišelis; Kita
bg-BG: Тип контейнер за прах: Без торбичка; Комбиниран; Торба за прах; Други
sk-SK: Typ nádoby na prach: Bezvreckový; Kombinovaný; Prachové vrecko; Iné
nl: Stofcontainertype: Zonder zak; Combi; Stofzak; Andere
es: Tipo de recipiente para polvo: Sin bolsa; Combi; Bolsa para el polvo; Otros
da: Støvbeholdertype: Posefri; Kombi; Støvpose; Andet
zh-TW: 集塵容器類型: 無袋; 組合; 集塵袋; 其他